臺灣臺北地方法院刑事判決　　　　　　100年度簡上字第290號
被　　　告　楊永緒
即上訴人
上列被告因恐嚇案件，不服本院中華民國100 年7 月27日100 年
度簡字第2546號第一審簡易判決（聲請簡易判決處刑案號：臺灣
臺北地方法院檢察署99年度偵續字第948 號），提起上訴，本院
管轄之第二審合議庭判決如下：
    主  文
上訴駁回。
    理  由
一、本件經本院審理結果，認第一審判決被告楊永緒係犯刑法第
    305 條之恐嚇危害安全罪，量處拘役50日，且諭知如易科罰
    金以新臺幣（下同）1000元折算1 日，其認事、用法及量刑
    均無不當，應予維持，並引用第一審判決書所記載之事實、
    證據及理由（如附件）。
二、被告上訴意旨略以：本件是因告訴人雷敏德先恐嚇伊前妻及
    女兒，伊才傳原判決所載之簡訊給告訴人，目的是要告訴人
    停止恐嚇、騷擾伊家人，並無恐嚇之意，爰據此請求上訴改
    判伊無罪，或從輕量刑。
三、查被告雖於本院審理期日時改辯稱其無恐嚇告訴人之意，但
    查其於本院準備程序時已對原判決所認定其有恐嚇告訴人之
    犯罪事實不爭執，並經本院列為不爭執事項（見本院卷二第
    25頁）。又依卷附本院99年度易字第828 號判決及原判決事
    實欄所載（見本院卷二第17-18 頁），告訴人有於民國98年
    10月7 日先發送恐嚇電子郵件給被告之前妻及女兒，被告始
    於同日及翌日回傳原判決事實欄所示之簡訊給告訴人，堪信
    被告發送該些簡訊之原因確係因告訴人先恐嚇其之家人。然
    而，依被告所傳簡訊內容，以一般人之角度觀之，均足認被
    告係以破壞告訴人之婚禮，或加害告訴人、告訴人之未婚夫
    、母親之身體、財產等恐嚇內容，使告訴人心生畏懼而停止
    上開騷擾、恐嚇行為，且當時告訴人已知被告係因不滿彼先
    恐嚇被告之家人始傳該些簡訊，彼對被告在此不滿之情緒下
    ，是否確會做出如簡訊所寫之行為，也堪信會生恐懼之心，
    是被告所傳上開簡訊確屬恐嚇告訴人之行為，應堪認定。本
    件事證明確，被告確係犯恐嚇危害安全罪無疑，被告上訴意
    旨認其無恐嚇犯行云云，自非可採。而按關於刑之量定，係
    實體法上賦予法院得為自由裁量之事項，倘其未有逾越法律
    所規定之範圍，或濫用其權限，即不得任意指摘為違法（最
    高法院75年臺上字第7033號判例意旨參照）。且在同一犯罪
    事實與情節，如別無其他加重或減輕之原因，下級審量定之
    刑，亦無過重或失輕之不當情形，則上級審法院對下級審法
    院之職權行使，原則上應予尊重（最高法院85年度臺上字第
    2446號判決意旨參照）。查被告固以前揭意旨提起上訴，惟
    原審於判決中已說明係審酌被告之行為對告訴人心理層面造
    成極大恐慌，犯罪情節重大及其他一切情狀，量處如前開之
    刑，並諭知易科罰金之折算標準，其認事、用法均無違誤，
    所為量刑亦屬適當。被告未陳明原審判決有何濫權量刑或違
    法之處，認原審量刑不當提起上訴，亦非有據。故綜上所言
    ，被告前揭上訴意旨均無理由，自應予駁回。
據上論斷，應依刑事訴訟法第455 條之1 第1 項、第3 項、第36
8 條、第373 條，判決如主文。
本件經檢察官王唯怡到庭執行職務。
中    華    民    國   100    年    12    月    30    日
              刑事第五庭    審判長法  官  廖紋妤
                                  法  官  李小芬
                                  法  官  余銘軒
以上正本證明與原本無異。
不得上訴。
                                  書記官  陳鳳瀴
中    華    民    國   100    年    12    月    30    日